【裁判字號】    90,易,1141
【裁判日期】    900815
【裁判案由】    違反商標法
【裁判全文】
臺灣臺北地方法院刑事判決                          九十年度易字第一一四一號
    公  訴  人  臺灣臺北地方法院檢察署檢察官
    被      告  甲○○
右列被告因違反商標法案件，經檢察官提起公訴（九十年度偵字第八四二三號），本
院判決如左：
    主  文
甲○○連續明知為意圖欺騙他人，於同一商品，使用相同於他人註冊商標之圖樣之商
品而販賣，處拘役肆拾伍日，如易科罰金以佰元（即新台幣玖佰元）折算壹日。
扣案仿冒背包貳拾陸個，均沒收。
    事  實
一、甲○○明知附表所示「○」商標圖樣，業經美國商歐克利股份有限公司（以下簡
    稱：歐克利公司）向經濟部智慧財產局申請註冊商標，編號為第0000000
    0號，經核准使用於商標法施行細則第四十九條商品及服務分類第十八類之皮革
    、人造皮革、皮箱及旅行箱、背袋等商品，註冊日期為民國（下同）八十七年十
    二月十六日，專用期限至九十七年十二月十五日。甲○○於八十九年十二月間，
    明知年約三十餘歲不詳姓名男子所兜售背包，係未經歐克利公司同意即使用「○
    」商標圖樣之同一商品，竟意圖欺騙他人，並基於概括之犯意，以每個新臺幣（
    下同）八百元代價，販入數目不詳背包，隨即於九十年一月十五日左右，陳列於
    其所開設位於台北市○○區○○街二段五十六號「黃金新舖」店面內，再以一只
    一千二百元價格販賣與不特定人。嗣於九十年一月十八日十七時許，為警在上述
    店內查獲，並扣得仿冒背包二十六個。
二、案經歐克利公司告訴代理人何一芃訴由台北市政府警察局信義分局，報請台灣台
    北地方法院檢察署檢察官偵查起訴。
    理  由
一、關於右述事實，被告甲○○辯稱：我在八十九年十一月二日才頂下這家店，對產
    品不瞭解，都是店長林曉琳在處理，這批貨是他進的。我有告訴警察此事，可能
    是他們漏寫；一般貨品如果進貨數量較少，我們不會要求發票（見審卷第四五、
    四八頁）。經調查：
    (1)被告在警訊中承認是自己買進仿冒背包（見偵卷第三頁背面），檢訊時改稱係
      店長林曉琳於八十九年十一月一日買進（見偵卷第二四頁背面）審理中又改口
      說是店長林玉玲進貨，經再度詢問始改口表示店長係林曉琳購買（見審卷第三
      八、三九頁）。但是林君自承店內僅有自己、店長及店員李淑敏三人（見審卷
      第三八頁），竟然對於店長姓名無法為正確陳述，顯與常情不符。況且，林君
      又不能提供林曉琳住處資料以供傳訊（見偵卷第二五頁），本院無從採信其片
      面之詞。
    (2)此外，被告提出賣方所交付發票影本一紙為證（見偵卷第二七頁）；該紙發票
      載明由香港九龍地區商號所簽發，日期為八十九年十二月一日。然而，林君於
      檢訊時所辯稱店長進貨日期亦為同日；衡諸常情，被告與賣方素無交易紀錄，
      賣方當天在香港購貨，隨即來台向被告商店兜售數十個背包，其可能性甚低，
      且被告無法提供進貨紀錄以供查核，所辯顯非可信。
    (3)再者，證人即店員李淑敏證稱扣案仿背包係甲○○自行由國外購入，零售價為
      每個一千二百元左右，約九十年一月十五日開始在店內販賣（見偵卷第九頁背
      面至第十頁）。復有右述二十六個背包扣案，另有查獲時相片二張及營利事業
      登記證影本附卷，核與告訴代理人何一芃指訴相符，應認李君所言確係實情。
    (4)附表所示商標確係歐克利公司登記註冊，專用期限及所使用種類均如事實欄所
      述，此有商標註冊資料一紙附卷（見偵卷第一六頁）。告訴代理人徐維良律師
      亦表示真品批發價約二千六百元，零售市價約在三千元左右，真品質料較厚（
      見偵卷第二五頁背面、審卷第一四頁、四二頁）。堪認扣案背包確係仿冒品。
    綜上論述，本件事證明確，被告甲○○所辯不足採信，犯行足堪認定。
二、核被告林君所販賣商品係商標法第六十二條第一款所指「意圖欺騙他人，於同一
    商品使用相同於他人註冊商標之圖樣」之商品，其仍加以販賣，係犯商標法第六
    十三條之販賣仿冒商標商品罪。被告先後多次販賣犯行，時間緊接、構成要件相
    同，顯係基於概括犯意為之，為連續犯，以一罪論，並依法加重其刑。其意圖販
    賣而陳列仿冒商標商品之低度行為，為販為販賣之高度行為所吸收，不另論罪。
    再者，商標之作用，在於表彰商標專用權人所生產、製造、加工、檢選、批售或
    經紀之商品，使一般消費者認識該商標之商品，並可藉此辨明商品之來源與信譽
    。故如所販賣商品之商標圖樣非原廠所製作，而係出於他人之仿冒者，若仿冒之
    商品，足以使一般消費者產生混同或誤認時，雖然交易相對人因該仿冒商品之價
    格低廉而不致產生混淆，惟對於其餘購買該商標產品之廣大消費者及商標專用權
    人而言，仍會因行為人之販賣行為而產生被欺騙之感覺，是行為人販賣仿冒商品
    ，縱購買之相對人於購買時明知係仿冒商品，仍屬意圖欺騙他人，併此說明。
三、本院考慮上述情節，並參酌被告素行狀況尚可、犯罪原因與手段、家境狀況、教
    育程度、年逾六十、其行為對被害人所生危害程度、所得利益、犯罪後意圖推卸
    責任、迄未賠償告訴人損害、公訴人建議刑責係拘役三十日等一切情狀，量處如
    主文所示之刑，並決定其易科罰金之折算標準（佰元折算壹日相當於新台幣玖
    佰元折算壹日）。主文第二項所示物品係被告陳列之仿冒商標商品，應依法宣告
    沒收。
四、綜上所論，應依刑事訴訟法第二百九十九條第一項前段、商標法第六十三條、第
    六十四條、刑法第十一條前段、第五十六條、第四十一條第一項、罰金罰鍰提高
    標準條例第二條，判決如主文。
中      華      民      國      九十      年      八      月    十五    日
                                臺灣台北地方法院刑事第一庭
                                      法  官    吳燁山
右正本證明與原本無異。
如不服本判決，應於判決送達後十日內，向本院提出上訴狀（應附影本）。
（本件審理程序並未使用交互詰問程序）
                                      書記官    王黎輝
中      華      民      國      九十      年      八      月    十五    日
附錄本案論罪科刑法條全文：
商標法第六十三條：
明知為前條商品而販賣、意圖販賣而陳列、輸出或輸入者，處一年以下有期徒刑、拘
役或科或併科新臺幣五萬元以下罰金。


司法院資訊處製作；財團法人民間司法改革基金會備份。
